【裁判字號】    98,審小上,159
【裁判日期】    990125
【裁判案由】    損害賠償
【裁判全文】
臺灣臺北地方法院民事裁定           98年度審小上字第159號
上  訴  人  乙○○
被 上訴 人  甲○○
上列當事人間請求損害賠償事件，上訴人對於中華民國98年10月
15日本院臺北簡易庭98年度北小字第2189號第一審小額民事判決
提起上訴，本院裁定如下：
    主  文
上訴駁回。
第二審訴訟費用新台幣壹仟伍佰元由上訴人負擔。
    理  由
一、按對於小額程序之第一審裁判上訴，非以其違背法令為理由
    ，不得為之；至其上訴狀應記載上訴理由，表明下列各款事
    項：一原判決所違背之法令及其具體內容，二依訴訟資料可
    認為原判決有違背法令之具體事實，民事訴訟法第四百三十
    六條之二十四第二項、第四百三十六條之二十五分別定有明
    文。又依同法第四百三十六條之三十二第二項準用第四百六
    十八條及第四百六十九條第一款至第五款規定，判決不適用
    法規或適用不當者，為違背法令，其中判決有同法第四百六
    十九條第一款至第五款情形之一者，為當然違背法令。是當
    事人於小額訴訟程序提起上訴，如依民事訴訟法第四百六十
    八條規定，以第一審判決有不適用法規或適用法規不當為理
    由時，其上訴狀或理由書應有具體之指摘，並揭示該法規之
    條項或其內容；若係成文法以外之法則，應揭示該法則之旨
    趣；倘為司法院解釋、或最高法院之判例，則應揭示該判解
    之字號或其內容。如以民事訴訟法第四百六十九條第一款至
    第五款情形為理由時，其上訴狀或理由書，應揭示合於該條
    款之事實。上訴狀或理由書如未依此項方法表明者，即難認
    為已對第一審判決之違背法令有具體之指摘，其上訴自難認
    為合法。又小額事件之上訴程序，並未準用同法第四百六十
    九條第六款規定，因之，判決不備理由或理由矛盾不得為小
    額事件上訴第二審之理由。
二、上訴意旨略以：上訴人於原審表示被上訴人惡意干擾原告及
    家人之通聯記錄，因已超過三個月個人調閱期限，聲請由法
    院發文向中華電信調閱，惟承審法官竟以超過六個月之通聯
    記錄已遭銷毀為由而未予發文調閱，且被上訴人於民國96年
    5 月18日連續撥打上訴人家用電話五次均未出聲，目的係為
    惡意干擾自明，被上訴人既於原審承認有打電話予上訴人，
    承審法官竟全依被上訴人之說詞，即駁回上訴人之請求，顯
    然偏袒被上訴人。另原審判決之宣判期日與98年10月6 日言
    詞辯論期日當庭宣布之期日不符，法院亦未知會上訴人，原
    審庭期筆錄有偽造之嫌。再者，上訴人於原審表示欲對於被
    上訴人於98年7 月27日答辯狀中請求上訴人賠償一元及登報
    道歉之部分主張，承審法官對此避而不談未予回應。為此提
    起本件上訴，並聲明請求廢棄原判決等語。
三、經查，綜觀上訴人所執之上訴理由，並未指出原判決依何訴
    訟資料有合於違背法令之具體事實，僅係就原審法院取捨證
    據、認定事實之職權行使，指摘其為不當，此實未具體說明
    原審判決有何不適用法規或適用法規不當之情形，亦未揭示
    該法規之條項或其內容，及合於民事訴訟法第四百六十九條
    所列各款之事實，要難認對原審判決有如何違背法令情事已
    為具體之指摘，揆諸前揭說明，自不得謂已合法表明上訴理
    由。再者，上訴人所執原審判決有未採納及未記載其主張之
    情形，揆諸首開說明，民事訴訟法第四百六十九條第六款「
    判決不備理由或理由矛盾」所列事由，並非屬小額事件之上
    訴理由。從而，上訴人提起本件上訴，為不合法，應予駁回
    。
四、訴訟費用之負擔：本件上訴裁判費為新台幣1,500 元，應由
    上訴人負擔，爰確定如主文第二項所載。
五、據上論結，本件上訴為不合法，依民事訴訟法第四百三十六
    條之三十二第二項、第四百四十四條第一項、第四百三十六
    條之三十二第一項、第四百三十六條之十九、第九十五條、
    第七十八條，裁定如主文。
中    華    民    國    99    年    1     月    25    日
                  民事第六庭審判長法  官  朱漢寶
                                  法  官  劉又菁
                                  法  官  賴錦華
本正本係照原本作成。
本裁定不得抗告。
中    華    民    國    99    年    1     月    25    日
                                  書記官  張馨文

司法院資訊處製作；財團法人民間司法改革基金會備份。
